【裁判字號】    92,勞抗,1
【裁判日期】    920226
【裁判案由】    給付薪資
【裁判全文】
臺灣高等法院高雄分院民事裁定      九十二年度勞抗字第一號
      抗  告  人  丙○○○
                  戊○○
                  乙○○○
                  丁○○
      訴訟代理人  張文雪律師
      相  對  人  新光人壽保險股份有限公司
      法定代理人  甲○○
      訴訟代理人  項程文
右當事人間請求給付薪資事件，抗告人對於中華民國九十二年一月七日台灣高雄地方
法院九十一年度勞訴字第七六號所為裁定提起抗告，本院裁定如左：
      主    文
原裁定廢棄。
      理    由
一、本件抗告意旨略以：按「因契約涉訟者，如經當事人定有債務履行地，得由該履
    行地之法院管轄。」民事訴訟法第十二條定有明文。而該條文所指「定有債務履
    行地」，不以書面記載者為限。相對人提出之制式聘用契約書，雖無任職地點之
    記載，但抗告人任職地點均在高雄地區，乃不爭之事實，原裁定認兩造無債務履
    行地之約定，顯有不當云云。
二、按因契約涉訟者，如經當事人定有債務履行地，得由該履行地之法院管轄，民事
    訴訟法第十二條定有明文。此乃民事訴訟法關於因契約涉訟特別審判籍之規定，
    是項約定雖不以書面或明示為必要，即言詞或默示為之，亦非法所不許，惟仍必
    須當事人間有約定債務履行地之意思，始有該條之適用。當事人定有二以上之履
    行地者，各該履行地之法院均有管轄權；雙務契約之履行地不同者，亦然。
三、經查，相對人提出之契約書（見原審卷第十三至十五、二十頁），雖未記載抗告
    人四人之任職地點，惟僱傭契約不可能無勞務履行地（工作地點）之約定，而抗
    告人丙○○○、戊○○、乙○○○、丁○○之工作地點，分別為高雄市新興區○
    ○○路二四九號十五樓（新雅收費處）、高雄市新興區○○○路二四九號十一樓
    （前金收費處）、高雄市新興區○○○路二四九號十樓（三華收費處）、高雄市
    ○○路十號五樓（鹽埕收費處），有津貼明細表、業務津貼表、晉升通知書、職
    員服務證明書、九０新壽人免字第００九八號通知影本共十一紙，在卷可稽。從
    而，縱兩造未以書面約定抗告人四人之工作地點，亦可認兩造默示抗告人四人之
    工作地點在上述處所；抗告人四人之勞務履行地（工作地點）既在高雄市，依前
    開規定，原審法院對本件訴訟自有管轄權。原裁定認其無管轄權並依職權移送台
    灣台北地方法院，與法尚有不符，爰由本院將原裁定予以廢棄。又本件係抗告人
    四人請求相對人給付短付之薪資之訴訟，非因抗告人或其連帶保證人違背或不履
    行僱傭契約條款而涉訟者，故無相對人提出之契約書第九條合意管轄之適用，一
    併敘明之。
四、據上論結，本件抗告為有理由，依民事訴訟法第四百九十二條第二項，裁定如主
    文。
中      華      民      國    九十二    年      二      月    二十六    日
                                      臺灣高等法院高雄分院民事第六庭
~B1審判長法官  許明進
~B2      法官  李炫德
~B3      法官  張明振
右為正本係照原本作成。
如對本裁定再抗告，須於裁定送達後十日內向本院提出再抗告狀，並應繳納再抗告費
新台幣四十五元。
中      華      民      國    九十二    年      三      月      三      日
~B法院書記官  呂素珍
                                                                        Ｆ


司法院資訊處製作；財團法人民間司法改革基金會備份。
